th: การติดตั้ง Dollhouse/ตำแหน่งสำหรับวางประเภท: ตั้งพื้น; พกพา/พับได้; ตั้งโต๊ะ; ติดผนัง; อื่นๆ
el: Τύπος εγκατάστασης/τοποθέτησης κουκλόσπιτου: Επιδαπέδιο; Φορητό/Πτυσσόμενο; Επιτραπέζιο; Επιτοίχιο; Άλλο
hu: Babaház telepítése/elhelyezésének típusa: Padlón álló; Hordozható/összecsukható; Asztali; Falra szerelhető; Egyéb
tr: Oyuncak ev kurulumu/yerleşim türü: Yerde duran; Taşınabilir/katlanabilir; Masaüstü; Duvara monte; Diğer
vi: Kiểu lắp đặt/đặt nhà búp bê: Đặt trên sàn; Di động/Có thể gập lại; Để bàn; Treo tường; Khác
it: Tipo di installazione/posizionamento della casa delle bambole: Da pavimento; Portatile/pieghevole; Da tavolo; Da parete; Altro
sl-SI: Montaža/umestitev hišice za punčke: Stoječe na tleh; Prenosno/zložljivo; Namizno; Stensko; Drugo
fr: Type de pose ou d’installation de la maison de poupée: Sur pied; Portable/Pliable; De table; À fixation murale; Autre
bg-BG: Тип монтаж/разположение на къщичка за кукли: Стояща на пода; Преносима/сгъваема; Настолна; Стенна; Друго
ro-RO: Tip de instalare/poziționare casă de păpuși: De podea; Portabil/pliabil; De masă; Montat pe perete; Altele
ja: ドールハウスの設置／配置タイプ: 床置き; ポータブル/折りたたみ式; 卓上; 壁掛け; その他
lt-LT: Lėlių namo montavimo / pastatymo tipas: Pastatomas ant grindų; Nešiojamas / sulankstomas; Pastatomas ant stalo; Tvirtinamas prie sienos; Kita
ru: Тип установки или размещения кукольного домика: Напольный; Портативный/складной; Настольный; Настенный; Другое
sv: Typ av dockhusinstallation/placering: Golvstående; Bärbar/hopfällbar; Bordsplacering; Väggmonterad; Övrigt
pl: Typ instalacji/ustawienia domku dla lalek: Wolnostojący na podłodze; Przenośny / Składany; Na stół; Naścienny; Inne
sk-SK: Inštalácia/typ umiestnenia domčeka pre bábiky: Stojace na podlahe; Prenosné/skladacie; Na stôl; Nástenné; Iné
nb: Dukkehus installasjons-/plasseringstype: Gulvstående; Bærbar/sammenleggbar; Bordmodell; Veggmontert; Annet
zh-CN: 玩具屋安装/摆放方式: 落地式; 便携式/可折叠式; 桌面式; 壁挂式; 其他
es: Tipo de instalación/ubicación de la casa de muñecas: De pie; Portátil/plegable; De mesa; Montado en la pared; Otro
fi: Nukkekodin asennus/sijoitustyyppi: Lattialle asetettava; Kannettava/Kokoontaittuva; Pöydälle asetettava; Seinään kiinnitettävä; Muu
hr-HR: Vrsta ugradnje/položaja kućice za lutke: Samostojeće (na podu); Prijenosno/sklopivo; Stolno; Montaža na zid; Ostalo
da: Montering/placering af dukkehus: Gulvstående; Bærbar/sammenklappelig; Bordmodel; Vægmonteret; Anden
ko: 인형의 집 설치/배치 유형: 스탠드형; 휴대용/접이식; 테이블탑; 벽걸이형; 기타
nl: Poppenhuis installatie/plaatsing type: Vrijstaand op de vloer; Draagbaar/inklapbaar; Tafelmodel; Wandgemonteerd; Overig
pt-BR: Tipo de instalação/posicionamento da casa de bonecas: De chão; Portátil/Dobrável; De mesa; Montado na parede; Outro
de: Installations-/Platzierungsart des Puppenhauses: Bodenstehend; Tragbar/Faltbar; Tischaufstellung; Wandmontiert; Sonstige
pt-PT: Instalação de casa de bonecas/tipo ponto de apresentação: De chão; Portátil/dobrável; De mesa; Montagem na parede; Outro
zh-TW: 娃娃屋安裝/擺放類型: 落地式; 可攜式/可折疊; 桌上型; 壁掛式; 其他
en: Dollhouse installation/placement type: Floor-standing; Portable/Foldable; Tabletop; Wall-mounted; Other
cs: Typ instalace/umístění domečku pro panenky: Volně stojící na podlaze; Přenosné/skládací; Na stůl; Nástěnné; Ostatní